最高法院刑事判決　　　　　　　　　 110年度台上字第5567號
上　訴　人　陳志光
 
上列上訴人因違反毒品危害防制條例案件，不服臺灣高等法院臺
中分院中華民國110年5月19日第二審更審判決（110 年度上更一
字第58號，起訴案號：臺灣南投地方檢察署108 年度偵字第2361
、2362號），提起上訴，本院判決如下：
    主  文
上訴駁回。
    理  由
一、按刑事訴訟法第377 條規定，上訴於第三審法院，非以判決
    違背法令為理由，不得為之。是提起第三審上訴，應以原判
    決違背法令為理由，係屬法定要件。如果上訴理由書狀並未
    依據卷內訴訟資料，具體指摘原判決不適用何種法則或如何
    適用不當，或所指摘原判決違法情事，顯與法律規定得為第
    三審上訴理由之違法情形，不相適合時，均應認其上訴為違
    背法律上之程式，予以駁回。
二、本件原判決撤銷第一審關於上訴人陳志光部分之科刑判決，
    改判仍論處上訴人共同製造第二級毒品罪刑（處有期徒刑 4
    年3月）。
三、按犯罪事實之認定，證據之取捨及其證明力如何，乃事實審
    法院自由判斷之職權，如其取捨不違背經驗法則與論理法則
    ，即不得指為違法，而據為上訴第三審之理由。查原判決係
    綜合卷內證據資料及調查證據所得，並採取上訴人於警詢、
    偵查及審理中之自白，佐以證人即共同正犯謝德璋（因共同
    犯罪，業經原審判處罪刑確定）、張鎮元（因幫助上訴人等
    犯罪，經臺灣橋頭地方法院判處幫助製造第二級毒品罪刑在
    案，並因係依上訴人之供述而查獲張鎮元，原判決乃依毒品
    危害防制條例第17條第1 項規定，對上訴人本案犯罪予以減
    輕其刑）、邱文山分別在警詢、偵查及審理中所為與上訴人
    之自白相符之供證，暨卷內與上訴人之自白及上開證人不利
    上訴人之證詞相符部分之證據資料，依法認定上訴人有其事
    實欄所載共同製造第二級毒品甲基安非他命犯行，已載敘所
    憑之證據及憑以認定之理由。並就上訴人主張張鎮元為本案
    之共同正犯乙節，認不足採，亦依卷內證據資料詳予指駁及
    說明。所為論斷，且無悖於論理與經驗法則，復無認定事實
    未憑證據及判決理由矛盾或理由不備之情形，不容任意指為
    違法。
四、上訴意旨置原判決之明白論敘於不顧，仍執陳詞，並謂：伊
    不否認有與共同正犯謝德璋共同犯本件犯行，然伊在警詢及
    偵查中一致之供述，與謝德璋在審理中，及證人張鎮元在偵
    查及審理中之證述內容顯不一致，且謝德璋就本案事實多有
    推諉隱瞞，證人張鎮元之證詞也避重就輕，乃原審竟謂上訴
    人之自白與上開證人之證述大致相符，其判決顯有理由矛盾
    及理由不備之違誤云云。核係持憑己見，對原審採證認事職
    權之適法行使及於判決結果無影響之枝節事項，任意指摘為
    違法。揆諸前揭說明，顯與法律規定得為第三審上訴理由之
    違法情形，不相適合。
五、綜上，本件上訴違背法律上之程式，予以駁回。
據上論結，應依刑事訴訟法第395條前段，判決如主文。
中    華    民    國   110    年    10    月    13    日
                  刑事第五庭審判長法  官  吳  信  銘  
                                  法  官  梁  宏  哲  
                                  法  官  沈  揚  仁  
                                  法  官  蔡  廣  昇  
                                  法  官  何  菁  莪  
本件正本證明與原本無異
                                  書記官
中    華    民    國   110    年    10    月    22    日